臺灣南投地方法院刑事判決
111年度交易字第111號
公  訴  人  臺灣南投地方檢察署檢察官 
被      告  潘慶星



上列被告因公共危險案件，經檢察官提起公訴（111年度偵字第4
525號），因被告於本院準備程序中就被訴事實為有罪之陳述，
本院裁定進行簡式審判程序，判決如下：
    主  文
潘慶星駕駛動力交通工具而吐氣所含酒精濃度達每公升零點二五
毫克以上，累犯，處有期徒刑拾壹月。
    事實及理由
一、本案犯罪事實及證據，除證據部分補充「被告潘慶星於本院
    準備程序及審理時之自白」外，其餘均引用起訴書之記載（
    詳如附件）。
二、論罪科刑：
　㈠核被告所為，係犯刑法第185條之3第1項第1款駕駛動力交通
    工具而吐氣所含酒精濃度達每公升0.25毫克以上之罪。　　
　㈡又被告前於民國105年間因不能安全駕駛致交通危險案件，經
    本院以105年度審交易字第158號判決判處有期徒刑10月確定
    ，入監執行後，於106年11月2日縮短刑期執行完畢乙情，有
    臺灣高等法院被告前案紀錄表1份附卷可憑。其於受徒刑之
    執行完畢後，5年以內故意再犯本案有期徒刑以上之罪，為
    累犯。復參其所犯前開案件與本案均屬故意犯罪，犯罪行為
    皆為酒後駕車，可認其對前次刑罰反應力薄弱，倘加重最低
    法定刑，核無司法院釋字第775號解釋所示之罪刑不相當情
    形，爰依刑法第47條第1項之規定，加重其刑。
　㈢爰以行為人之責任為基礎，審酌被告已有多次酒後駕車之前
    案紀錄，有上開被告前案紀錄表在卷可查，被告明知酒駕會
    遭處罰，竟仍僅圖一己往來交通之便，心存僥倖而再次犯罪
    ，遭查獲時測得的吐氣所含酒精濃度達每公升0.71毫克，高
    於標準值甚多，然本案酒後騎駛機車上路未肇致交通事故，
    兼衡其於偵、審中均坦承所犯，暨其於本院審理中自陳為高
    中肄業之智識程度、家庭經濟狀況為勉持、現從事建築業等
    一切情狀，量處如主文所示之刑。
三、應適用之法律：
    刑事訴訟法第273條之1第1項、第299條第1項前段、第310 
    條之2、第454條第2項。
四、如不服本件判決，得自收受送達之日起20日內，向本院提起
    上訴（應附繕本）。
本案經檢察官張弘昌提起公訴，檢察官吳宣憲到庭執行職務。　
中　　華　　民　　國　　111 　年　　11　　月　　8 　　日
　　　　　　　　　刑事第四庭  法　官 何玉鳳
以上正本與原本無異。
如不服本判決應於收受送達後20日內向本院提出上訴書狀，並應
敘述具體理由；其未敘述上訴理由者，應於上訴期間屆滿後20日
內向本院補提理由書（均須按他造當事人之人數附繕本）「切勿
逕送上級法院」。
                              書記官 廖健雄 
中　　華　　民　　國　　111 　年　　11　　月　　8 　　日
所犯法條：
中華民國刑法第185條之3
駕駛動力交通工具而有下列情形之一者，處3年以下有期徒刑，
得併科30萬元以下罰金：
一、吐氣所含酒精濃度達每公升零點二五毫克或血液中酒精濃度
    達百分之零點零五以上。
二、有前款以外之其他情事足認服用酒類或其他相類之物，致不
    能安全駕駛。
三、服用毒品、麻醉藥品或其他相類之物，致不能安全駕駛。
因而致人於死者，處3年以上10年以下有期徒刑，得併科2百萬元
以下罰金；致重傷者，處1年以上7年以下有期徒刑，得併科1百
萬元以下罰金。
曾犯本條或陸海空軍刑法第54條之罪，經有罪判決確定或經緩起
訴處分確定，於十年內再犯第1項之罪因而致人於死者，處無期
徒刑或5年以上有期徒刑，得併科3百萬元以下罰金；致重傷者，
處3年以上10年以下有期徒刑，得併科2百萬元以下罰金。

附件：
臺灣南投地方檢察署檢察官起訴書
                                     111年度偵字第4525號
　　被　　　告　潘慶星　男　51歲（民國00年0月00日生）
　　　　　　　　　　　　住南投縣○○鎮○○路00號
　　　　　　　　　　　　居南投縣○○鎮○○路00號
　　　　　　　　　　　　國民身分證統一編號：Z000000000號
上列被告因公共危險案件，已經偵查終結，認應該提起公訴，茲
將犯罪事實及證據並所犯法條分敘如下：
        犯罪事實
一、潘慶星前有下列酒後駕車之公共危險前科紀錄：㈠於民國97
    年間，經臺灣南投地方法院（下稱南投地院）以97年度埔交
    簡字第148號判決判處拘役55日，於97年12月11日拘役執行
    完畢；㈡於98年間，經南投地院以98年度審埔交簡字第83號
    判決判處有期徒刑3月確定，於99年6月10日徒刑執行完畢；
    ㈢於99年間，經南投地院以99年度審埔交簡字第51號判決判
    處有期徒刑5月確定，於99年11月10日徒刑執行完畢；㈣於10
    2年間，經南投地院以102年度交易字第163號判決判處有期
    徒刑6月確定，於103年4月3日易科罰金執行完畢；㈤於103年
    間，經南投地院以103年度交易字第3號判決判處有期徒刑8
    月確定，於104年7月22日徒刑執行完畢；㈥於105年間，經南
    投地院以105年度審交易字第158號判決判處有期徒刑10月確
    定，於106年11月2日縮短刑期徒刑執行完畢。詎猶不知警惕
    ，其於111年7月5日15時至19時許間，在其南投縣○○鎮○○路0
    0號住處飲用啤酒後，於同日19時許，騎乘車牌號碼000-000
    0號普通重型機車行駛於道路，行至南投縣○○鎮○○路00號前
    ，因夜間未依規定使用燈光為警攔檢盤查，經執勤員警發現
    潘慶星身上酒味濃厚，遂於同日19時04分許對其施以吐氣酒
    精濃度測試，測得其吐氣所含酒精濃度為每公升0.71毫克。
二、案經南投縣政府警察局埔里分局報告偵辦。
　　　　證據並所犯法條
一、上揭犯罪事實，業據被告潘慶星於警詢時及偵查中坦承不諱
    ，並有南投縣政府警察局當事人酒精測定紀錄表（含酒精濃
    度檢測單）、財團法人台灣商品檢測驗證中心呼氣酒精測試
    器檢定合格證書、車輛詳細資料報表、公路監理電子閘門系
    統-查駕駛查車籍資料1份及南投縣政府警察局舉發違反道路
    交通管理事件通知單2紙附卷可稽，足徵被告自白核與事實
    相符，是被告上開罪嫌，應堪予認定。
二、核被告所為，係犯刑法第185條之3第1項第1款之公共危險罪
    嫌。又被告曾受有期徒刑執行完畢，有本署刑案資料查註紀
    錄表在卷可參，5年內故意再犯本件有期徒刑以上之罪，為
    累犯，請依刑法第47條第1項規定加重其刑。另本署已影印
    指揮書附卷，足以為前案徒刑執行完畢之具體證明，併此敍
    明。 
三、依刑事訴訟法第251條第1項提起公訴。
  　此　致
臺灣南投地方法院
中　　華　　民　　國　 111　　年　　7 　　月　　19　　日
　　　　　　　　　　　　　　檢察官  張弘昌
本件證明與原本無異
中　　華　　民　　國　 111　　年　　8 　　月　　1 　　日
　　　　　　　　　　　　　　書記官  周宏泉
附錄所犯法條：
刑法第185條之3第1項第1款
駕駛動力交通工具而有下列情形之一者，處 3 年以下有期徒刑
，得併科 30 萬元以下罰金：
一、吐氣所含酒精濃度達每公升零點二五毫克或血液中酒精濃度
    達百分之零點零五以上。